【裁判字號】    90,訴,1844
【裁判日期】    901119
【裁判案由】    搶奪等
【裁判全文】
臺灣板橋地方法院刑事判決                          九十年度訴字第一八四四號
    公  訴  人  臺灣板橋地方法院檢察署檢察官
    被      告  甲○○
右列被告因搶奪等案件，經檢察官提起公訴（九十年度偵字第一五六五五、一五七九
四號），本院判決如左：
    主  文
甲○○連續意圖為自己不法之所有，而搶奪他人之動產，處有期徒刑壹年貳月，緩刑
伍年。
甲○○被訴竊盜部分無罪。
    事  實
甲○○基於意圖為自己不法所有之概括犯意，自民國（下同）九十年一月二十三日起
，至同年九月十二日止，連續多次騎乘事先取下牌照之機車（車牌ＭＥＰ─Ｏ五八號
），在台北縣三重市、新莊市等地，趁機搶奪丙○○等被害人置於機車置物籃或腳踏
板上之財物，變賣得款花用（詳細犯罪時間、地點及搶得財物均詳如附表所示），嗣
於九十年九月二十二日五時許，為警在台北縣新莊市○○路五一四巷三十三弄四十一
之一號前循線查獲，經訴由偵查起訴。
    理  由
一、右揭事實，業據被告迭於警訊、偵審中坦承不諱，核與證人丙○○到庭結證稱情
    節相符，復有台北縣警察局贓物認領保管單可證。又被告將搶得之財物變賣得款
    乙節，復經李淑麗於警訊中指訴明確，且有元昌銀樓金飾買入登記簿、手機資源
    回收契約書各一紙附卷足稽。
二、被告王聰敏係犯刑法第三百二十五條第一項之搶奪罪。又被告先後五次搶奪行為
    ，時間緊接，所犯罪名基本構成要件相同，顯係出於概括犯意為之，為連續犯，
    應依刑法第五十六條之規定以一罪論，並加重其刑。爰審酌被告為繳房租一時經
    濟困難，即搶奪他人財物之犯罪動機、目的、手段，及其品性、生活狀況、高職
    肄業之智識程度非低、犯罪所生之損害，及犯罪後坦承犯行，態度良好等一切情
    狀，量處如主文所示之刑。又被告前未曾受有期徒刑以上刑之宣告，有前案紀錄
    表可稽，因一時失慮，偶罹刑典，事後已坦承犯行，深具悔意，且證人丙○○證
    稱：被告在警局很誠懇地向我道歉，我願意原諒他等語，諒被告經此刑之宣告後
    ，應知警惕而無再犯之虞，本院因認暫不執行其刑為當，予以宣告緩刑五年，鼓
    勵自新。
三、公訴意旨另以：被告甲○○為掩飾行跡，另行基於為自己不法所有之意圖，於九
    十年九月十三日二十一時許，在台北市○○○路○段一六八號前，以客觀上足供
    兇器使用之扳手，竊取吳文琪所有之ＹＪＰ─四二七號機車車牌一面，得手後藏
    放於上開自有機車置物箱內，以便於下次行搶時改懸在自有機車上，因認被告涉
    犯加重竊盜罪嫌。
四、被告甲○○堅詞否認竊盜犯行，辯稱：在警察查獲之前，我並不知道我的機車置
    物箱內有這面車牌，有可能是因為我在網咖認識一位二十幾歲叫「文仔」的男子
    ，有時我們在玩電腦時，他會借騎我的機車，這面車牌是我被警察抓到之後，自
    行帶警察到我家找出作案用的機車，我想有可能是他放的，我並沒有偷車牌等語
    。公訴人係以(一)被害人吳文琪委任之代理人乙○○之指述、(二)台北縣警察局贓物
    認領保管單一紙、(三)扣案之扳手二支為其依據。然查：被告於警訊時起，均坦承
    搶奪犯行，惟就車牌來源部分，自始否認竊盜犯行，歷次均一致辯稱可能係「文
    仔」所放，伊不知情等語，其所辯尚非全然無稽。又被害人之指述及贓物認領保
    管單，尚無法直接證明被告竊盜犯嫌，而扣案之扳手兩支雖係被告所有，然據其
    供述係用來卸下自己的車牌，以便掩飾騎乘機車搶奪他人財物犯行之工具，亦與
    本院所認定被告係騎乘未懸掛車牌之機車行搶之犯罪事實相符，尚堪採信。綜上
    ，此部份尚乏積極證據足資證明被告犯罪，應為無罪之諭知。至扣案扳手，因無
    法認定係供搶奪所用之物，爰不予沒收，附此敘明。
據上論斷，應依刑事訴訟法第二百九十九條第一項前段、第三百零一條第一項，刑法
第五十六條、第三百二十五條第一項、第七十四條第一款，判決如主文。
中      華      民      國    九十      年     十一     月     十九    日
                                          法  官    蕭  一  弘
右正本證明與原本無異。
如不服本判決，應於判決送達後十日內，向本院提出上訴狀。
                                          書記官    郭  玉  芬
中      華      民      國    九十      年     十一     月     十九     日
     附      表
編號   犯罪時間         犯罪地點        被害人     搶得財物
 一    九十年一月      台北縣三重市     不詳       新台幣（下同）十萬元
       二十三日        重陽路附近                  鑽戒一只
 二    九十年七月      台北縣新莊市      不詳      皮包證件（已丟棄）
       中旬            新泰路附近
 三    九十年八月      台北縣新莊市      丙○○    二萬七千元、黑色皮包
       十八日          復興路二段一                身分證、自用小客車駕
                       七五巷口                    照、郵局金融卡、寶島
                                                   銀行、世華銀行提款卡
                                                   行動電話
 四    九十年九月      台北縣新莊市      不詳      金項鍊
       十二日          瓊林路
 五    九十年九月      台北縣三重市      不詳      金項鍊
       十二日          重陽橋下
附錄法條：
刑法第三百二十五條
意圖為自己或第三人不法之所有，而搶奪他人之動產者，處六月以上五年以下有期徒
刑。
因而致人於死者，處無期徒刑或七年以上有期徒刑，致重傷者，處三年以上十年以下
有期徒刑。
第一項之未遂犯罰之。


司法院資訊處製作；財團法人民間司法改革基金會備份。
